Inventaris van het archief van Johan van Oldenbarnevelt, 1586-1619
Nationaal Archief, Den Haag
- Johan van Oldenbarnevelt als leider van de afvaardiging van Holland ter Staten-Generaal, IV.
  - De Staten-Generaal
    - Bijzonder, B.
      - Binnenlandse zaken, 4.
        - Utrecht, F
          - De magistraatsverandering van 1610
            - Missiven van Sebastian Egbertszoon de Vrij, gecommitteerde van Holland en West-Friesland, aan Johan van Oldenbarnevelt van 14, 21, 24 en 28 februari 1610, betreffende de door Maurits, prins van Oranje en de gecommitteerden van de Staten-Generaal met het stadsbestuur van Utrecht gevoerde en te voeren onderhandelingen naar aanleiding van de door de burgerhoplieden afgedwongen wijziging in de magistraat, alsmede inzake een door de burgerhoplieden bij het stadsbestuur ingediend verzoek. origineel., 1311; 4 stukken
              1. Felix: p. XVI-XIX, XXVII-XXXII, XXXVI-XXXVIII,
              XLV-XLVIII.
              2. RGP 108 (samengevat): p. 403 en 406.
            - Missive van de Geëligeerden en de Ridderschap van de Staten van Utrecht aan Johan van Oldenbarnevelt van 3 maart 1610, waarin zij verzoeken om, na het gevoerde gesprek met Maurits, prins van Oranje en de Staten-Generaal, ook nog een persoonlijk onderhoud met hem te mogen hebben om de rechtspositie van voornoemde leden van de Staten voor de toekomst te garanderen. origineel., 1312; 1 stuk
              1. Felix: p. LVI-LIX.
              2. RGP 108 (samengevat): p. 408.
            - Rapport van Cornelis van Vianen, advocaat bij het Hof van Utrecht, aan Johan van Oldenbarnevelt van 13 maart 1610, betreffende het ontwapenen der burgerij en het aanmoedigen van een spoedige terugkeer van de Staten van Utrecht binnen de stad. origineel., 1313; 1 stuk
              1. Felix: p. LIX-LXII.
              2. RGP 108 (samengevat): p. 410.
            - Stukken betreffende de op 14 en 17 maart 1610 door het stadsbestuur van Utrecht met de Staten-Generaal, in aan-wezigheid van de Raad van State en de ambassadeurs van Engeland en Frankrijk, in Woerden gevoerde onderhandelingen over het aanwijzen van Maurits, prins van Oranje, als arbiter, in het geschil tussen de stad Utrecht enerzijds en de Staten van Utrecht anderzijds, inzake het verbod van brouwerijen op het platteland, 1610; afschriften (begin 17e eeuw)., 1314; 7 stukken
              1. Eén stuk in viervoud.
              2. RGP 135: p. 55-57.
            - Memorie van N.N. voor de Raad van State als reactie op de proclamatie van 14 mei 1610, waarbij hij het financiële beheer van de Staten van Utrecht over de afgelopen twintig jaren aanvalt, 1610; afschrift (begin 17e eeuw)., 1315; 1 katern
            - Stukken betreffende de onderhandelingen van het stadsbestuur van Utrecht met Frederik Hendrik, graaf van Nassau, de Raad van State en de ambassadeurs van Frankrijk en Engeland in juni 1610, inzake het lichten van waardgelders door voornoemde stad, het herstellen van de oude magistraat, de positie van de Geëligeerden en de Ridderschap der Staten van Utrecht, 1610; afschriften (begin 17e eeuw)., 1316; 1 omslag
              1. Gedeeltelijk in tweevoud
              2. Hieronder aantekeningen en concepten van
              Van Oldenbarnevelt.
            - Missiven van Joris de Bie, tresorier-generaal van de Staten-Generaal, aan Johan van Oldenbarnevelt van 27 februari en 9 juni 1610, betreffende de werkwijze van de gecommitteerden van de Staten-Generaal te Utrecht en nader uitwerken van de gemaakte plannen door de Raad van State; originelen., 1317; 2 stukken
              1. Felix: p. XXXIX-XLI en LXXIX-LXXX.
              2. RGP 108 (samengevat): p. 404 en 431.
            - Missiven van John Ogle aan Johan van Oldenbarnevelt van 9 en 15 juni en 4 augustus 1610, betreffende de gevaren die verbonden zijn aan het vervangen van compagnieën cavalarie en infanterie door waardgelders; originelen., 1318; 3 stukken
              2. Felix: p. LXXX-LXXXIV en LXXXVII.
              3. RGP 108 (samengevat): p. 431-444.
            - Missiven van Gillis van Ledenberg, secretaris van de Staten van Utrecht, aan Johan van Oldenbarnevelt van 17 maart - 23 juni 1610, betreffende de onderhandelingen van Maurits, prins van Oranje, de gecommitteerden van de Staten-Generaal en leden van de Raad van State met de Staten van Utrecht over de door de burgerhoplieden afgedwongen magistraatswijziging in Utrecht, alsmede inzake de uitbreiding van het aantal leden van de Geëligeerden en de Ridderschap in de Staten van Utrecht, 1610 en 1611, originelen. Met bijlagen., 1319; 1 omslag
              1. Felix: p. LXII-LXXVII.
              2. RGP 108 (samengevat): p. 409-411, 418, 422, 425, 426, 428-429 en 432.
            - Missive van Gerard Hamel, advocaat bij het Hof van Utrecht aan Johan van Oldenbarnevelt van 2 juli 1610, betreffende het afleggen van de eed in het algemeen en in het bijzonder door Hendrick van Helsdingen, 1610; origineel; met in dorso een antwoord van Oldenbarnevelt; concept., 1320; 1 stuk
              1. Felix 40: p. LXXXIV-LXXXVI.
              2. RGP 108 (samengevat): p. 422.
            - Stukken betreffende het hernieuwen van de eed van trouw naar aanleiding van de gebeurtenissen in Utrecht, waartegen het stadsbestuur van Amersfoort bezwaar maakt, 1610; afschriften (begin 17e eeuw)., (begin 17e eeuw)5 stukken; 1321
            - "Cort vertooch vant gene onlancx binnen Utrecht gepasseert is", verhandeling over het verzet van de magistraat van de stad Utrecht tegen de Staten van Utrecht, 1610., 1322; 1 stuk
            - "Missive van den Ho. Mo. Heeren ... tot justificatie van de dadelijcke proceduren die heurer Ho.Mo genootdruckt zijn jegens de Stadt Utrecht, tot maintenement van de wettelicke authoriteijt voor te nemen", verhandeling van de Staten-Generaal, waarin zij hun ingrijpen in het verzetten van de magistraat van de stad Utrecht in verband met de aantasting van het gezag van de Staten van Utrecht rechtvaardigen, 1610., 1323; 1 stuk
            - Missive van Gillis van Ledenberg, secretaris van de Staten van Utrecht, aan Johan van Oldenbarnevelt van 3 februari 1611, inzake het vestigen van een katholieke kerk te Utrecht, als begeleidend schrijven bij een authentiek afschrift van een obligatie van Bruyn Vos voor Rijck Corneliszn. van Lemputten; origineel. Met een bijlage; authentiek afschrift., 1324; 2 stukken
              RGP 108: p. 454.
            - Processen-verbaal van de door het Hof van Utrecht in de periode van 18-23 februari 1611 van Aelbert Dier, Evert Janszn. van Buijtendijck, Dirck Canter, Jan Ruysch, Gerrit Wijn, Andries Jansszn. en Andries Hendrixszn. afgenomen verhoren, betreffende hun aandeel in de aanslag op de Statenkamer van Utrecht en hun plannen om in verzet te komen tegen de binnen de stad Utrecht ingekwartierde troepen. originelen., 1325; 6 stukken
              De overige processtukken zijn te vinden in het Rijksarchief in Utrecht in: Het Archief van de Staten van Utrecht, inv.nr. 387.
            - Stukken betreffende de arrestatie van Hendrick van Helsdingen, oud-burgemeester van de stad Utrecht en medeschuldige aan het oproer van 1610, door de Staten van Holland en West-Friesland en de uitlevering aan de Staten van Utrecht. originelen., 1611; 1326; 4 stukken
              RGP 108: p. 458-459.
          - De waardgelders van 1617 en 1618.
            - Stukken betreffende de onderhandelingen van de Staten-Generaal en de Raad van State met de Staten van Utrecht van 17 en 19 september en 4 oktober 1617, inzake het werven van waardgelders binnen de stad Utrecht in strijd met artikel 1 van de Unie van Utrecht; met een missive van de Staten-Generaal aan de Staten van Holland en West-Friesland, die ook deze procedure toepassen 1617; afschrift (begin 17e eeuw)., 1327; 1 omslag
              RGP 152: p. 215-216 en 231-232.
            - Stukken betreffende een advies van Maurits, prins van Oranje, Willem Lodewijk, graaf van Nassau en de Raad van State aan de Staten-Generaal van 18 juli 1618 om de waardgelders af te danken en te vervangen door troepen, die op repartitie van de Staten-Generaal staan, alsmede betreffende de in de periode van 20 juli - 1 augustus 1618 door de Staten van Holland en West-Friesland geuite bezwaren tegen door gecommitteerden van de Staten-Generaal met het stadsbestuur van Utrecht en de Staten van Utrecht in dezen gevoerde onderhandelingen, 1618; afschriften (begin 17e eeuw)., 1328; 6 stukken en 2 katernen
              2. RGP 152: p. 446-450.
        - Zeeland, G
          - Akte, waarbij de leenmannen en de steden van Zeeland op 15 augustus 1416 Jacoba, hertogin van Beieren, als wettige opvolgster van haar vader Willem II, hertog van Beieren, erkennen en aannemen, 1416; afschrift (eind 16e eeuw)., 1328A; 1 stuk
          - Resolutie van de Staten-Generaal, inzake de grensscheiding tussen de gebieden van het Vrije van Sluis en het Vrije van Brugge. concept., 1584; 1329; 1 katern
          - Memorie van Christoffel Roëls, oud-raadpensionaris van Zeeland, van 15 mei 1597, geschreven op zijn sterfbed, voor de Staten van Zeeland, inzake de gereformeerde religie als enige toegestane godsdienst, het belang van een monarchie onder Maurits, prins van Oranje, de betrekkingen met Frankrijk en Engeland, het geschil met Holland over de impost op turf en de benoemingen van een kolonel van Zeeland en van zijn eigen opvolger. afschrift., 1330; 1 stuk
          - Memorie over de door de Staten van Zeeland en de Staten van Holland in de periode van 12-23 december 1598 gevoerde besprekingen, betreffende de consenten, impost en andere belastingen, de defensie van beide gewesten, de beveiliging van de scheepvaart, het nemen van maatregelen tot afbreuk van de vijand, de overtredingen van de Munt en het nomineren van een president voor het Hof van Holland, Zeeland en West-Friesland respectievelijk voor de Hoge Raad van Holland en Zeeland. concept., 1331; 1 omslag
          - Missive van Johan van Oldenbarnevelt, Cornelis van der Mijle en Adriaan van Mathenesse, executeurs van het sterfhuis van Walraven III, heer van Brederode, aan Cornelis Soetwater, burgemeester van Goes en rentmeester van de heerlijkheid Clotinghen, respectievelijk aan de Staten van Zeeland, betreffende de afwikkeling van verschillende zaken van het sterfhuis. concepten., 1615; 1331A; 1 stuk
        - Overige gewestelijke zaken, H
          - Akte, waarbij Karel V in november 1549 bepaalt, dat de erfopvolging over al zijn domaniale landen voortaan in één hand zal berusten, 1549; afschrift (begin 17e eeuw)., 1332; 1 stuk
          - Stukken betreffende de onderhandelingen van Elbertus Leoninus en Caspar Schetz, gecommitteerden van de Staten-Generaal, met de gedeputeerden van Willem, prins van Oranje en de Staten van Holland en Zeeland van 14 mei 1577, inzake het naleven van de Pacificatie van Gent ten aanzien van de afspraken, die zijn gemaakt over de financiën, de handel en het leger, 1577; afschriften (eind 16e eeuw)., 1333; 6 stukken
            2. Twee stukken in het Frans.
          - Propositie van prins Willem van Oranje, stadhouder van Holland en Zeeland, aan de [Staten-Generaal] van 8 februari 1580 om meer aandacht aan het nastreven van het beleid te schenken, 1580; afschrift (eind 16e eeuw)., 1334; 1 katern
          - Commissies van de Staten van Gelderland, Holland, Zeeland en Utrecht voor hun gedeputeerden ter Staten-Generaal; met een uittreksel uit de resoluties van de Staten-Generaal, inzake de afvaardiging van Friesland en Overijssel voor de vergadering van 16 mei 1592, waarin de gemenelands zaken staatsgewijs zullen worden behandeld, 1592; afschrift (eind 16e eeuw)., 1335; 1 katern
            De Staten van Holland en Zeeland hebben twee commissies voor hun gedeputeerden afgegeven.
      - Het Huis van Oranje, 5.
        - Willem van Oranje, A
          - Als grondbezitter en stadhouder
            - Akte van huwelijkse voorwaarden van Willem, prins van Oranje en Anna, hertogin van Saksen, van 2 juni 1561, waarbij het markgraafschap Vianden aan eventuele mannelijke erfgenamen uit dit huwelijk wordt toegewezen en de bepaling, dat de erfgenamen uit zijn huwelijk met Anna, gravin van Egmond, de beschikking krijgen over de inkomsten uit de heerlijkheden Buren en Breda, 1561; afschrift (eind 16e eeuw)., 1336; 1 stuk
            - Inventaris van de door de procureur-generaal van het Hof van Holland, Zeeland en West-Friesland aan de Grote Raad van Mechlen overgelegde processtukken in het proces van de Staten van Holland en West-Friesland tegen Willem, prins van Oranje, als man en voogd van Anna, gravin van Buren, betreffende de vraag in hoeverre haar bezittingen te Ysselstein, Benschop, Polsbroek en Jaarsveld ressorteren onder het graafschap Holland, [1570]; afschrift (eind 16e eeuw)., 1337; 1 katern
            - Stuk houdende de tekst van een door Willem, prins van Oranje, in een vergadering van de Staten-Generaal gehouden toespraak, waarbij hij de gewesten oproept tot een eendrachtig beleid, [1576]; afschrift (eind 16e eeuw), 1338
            - Akte van belening van Willem, prins van Oranje, door de Staten van Holland en West-Friesland op 7 april 1580, met de heerlijkheid Lage Zwaluwe, 1580; afschrift (eind 16e eeuw)., 1339; 1 stuk
            - Resolutie van de Staten van Brabant van 14 februari 1582, inzake het belenen van Willem, prins van Oranje, met het vruchtgebruik van het markiezaat Bergen op Zoom, 1582; authentiek afschrift, 1608; 1340; 1 stuk
          - Het sterfhuis van Willem van Oranje
            - De eerste en tweede curatele, (1585 - 1588), a.
              - Resolutie van de Staten-Generaal van 21 oktober 1585, inzake het belenen van Maurits, prins van Oranje, met het vrucht-gebruik van het markiezaat Bergen op Zoom, 1585; afschrift (eind 16e eeuw)., 1341; 1 stuk
                Zie RGP 47: p. 204.
              - Akte van benoeming door de Staten van Holland en West-Friesland van Maurits, prins van Oranje, van 1 oktober 1585 tot gouverneur, kapitein-generaal en admiraal van de gewesten Holland en Zeeland, 1585; afschrift (eind 16e eeuw). Met een bijlage., 1342; 2 stukken
                Zie ook: RAZH, Het Archief van Paulus Buys, inv.nrs. 9 en 10.
              - Missive van Johan van Oldenbarnevelt aan Nicolaas Bruyninck, raadsheer van Maurits en aan zijn schoonzoon Reinoud van Brederode van 20 [november 1588], betreffende het inhuldigen van Maurits, als markies van Veere en Vlissingen, [1588]; concept., 1343; 1 stuk
              - Missive van Nicolaas Pijll, curator van het sterfhuis van Oranje, overhandigd aan Paulus Buys ter bespreking in de vergadering van de Staten van Holland en West-Friesland, waarin wordt gewaarschuwd voor de politieke bemoeienissen van Pierre Loyseleur de Villiers, oud-hofpredikant van wijlen Willem, prins van Oranje, 1586; gelijktijdig afschrift., 1344; 1 stuk
            - De derde curatele, (1589 - 1601), b.
              - Eedsformulier van Maurits, prins van Oranje en van de inwoners van Breda, zoals dit is gebezigd bij de inhuldiging van eerstgenoemde op 23 januari 1589, als heer van Breda, 1589; afschrift (eind 16e eeuw)., 1345; 1 stuk
                in tweevoud.
              - Missive van Maurits, prins van Oranje en Nicolaas Pijll, curator van het sterfhuis van Oranje, aan de Staten-Generaal van 16 juni 1589, inzake het toestaan van een bede op het platteland van Brabant en inzake het aandeel, dat de Staten-Generaal hiervan dient te krijgen, 1589; afschrift (eind 16e eeuw). Met een bijlage, 1589; afschrift (eind 16e eeuw)., 1346; 2 stukken
              - Vidimus van het stadsbestuur van Steenbergen van 18 februari 1591 van de door de burgerij van Steenbergen op 25 februari 1591, na de terugkeer van de stad tot de Republiek, aan Maurits, prins van Oranje en aan Maria, gravin van Nassau, gezworen eed, 1591, authentiek afschrift., 1347; 1 stuk
              - Resolutie van de Staten van Holland en West-Friesland van 15 maart 1591, inzake het bespreken met de Hoge Raad van Holland en Zeeland en het Hof van Holland, Zeeland en West-Friesland, betreffende een rekest van Maria, gravin van Nassau, om als enige de administratie van Philips Willem te mogen beheren, 1591; concept met verbeteringen van Van Oldenbarnevelt., 1348; 1 stuk
              - Stuk, houdende advies van het Hof van Holland, Zeeland en West-Friesland aan de Staten van Holland en West-Friesland van 9 april 1591 in een proces tussen Maria, gravin van Nassau, enerzijds en Maurits, prins van Oranje, anderzijds voor voornoemd rechtscollege, inzake de vraag wie de administratie van de goederen van Philips Willem dient te voeren. origineel., 1349; 1 stuk
              - Resolutie van de Staten-Generaal van 10 april 1591, waarbij zij aan Maria, gravin van Nassau, de administratie van de Burense goederen en aan Maurits, prins van Oranje, de administratie van de Bredase goederen opdragen; authentiek afschrift., 1350; 1 stuk
                RGP 55: p. 502.
              - Missive van Maurits, prins van Oranje, aan de Staten-Generaal, waarin hij bezwaar maakt tegen het feit, dat het bestuur en de administratie van Philips Willem, graaf van Nassau, bij akte van autorisatie aan Maria, gravin-douairière van Hohenlohe, is opgedragen, [1591]; afschrift (eind 16e eeuw)., 1351; 1 stuk
              - Akte, waarbij Maria, gravin-douairière van Hohenlohe, zich op 28 maart 1592 beklaagt over het feit, dat zij niet met de heerlijkheden Breda, Steenbergen en Oosterhout wordt beleend; authentiek afschrift. Met een bijlage, 1592; authentiek afschrift., 1352; 2 stukken
              - Resolutie van de Staten-Generaal van 10 april 1592, betref-fende het toekennen van een traktement van 15.000 gulden, waarvan twee derde deel bestemd is voor Louise de Coligny en Frederik Hendrik, graaf van Nassau en één derde deel voor de dochters van Charlotte de Bourbon, 1592; afschrift (eind 16e eeuw)., 1353; 1 stuk
                RGP 55: p. 731.
              - Stukken betreffende een overeenkomst van Nicolaas Pijll, curator van het sterfhuis van Oranje, met Jan de Roo van Utrecht, heer van Tempel, voor het Hof van Holland, Zeeland en West-Friesland van 19 augustus 1592, inzake een schadeloosstelling, voortvloeiende uit een onbeslist proces voor dit rechtscollege uit het jaar 1585, inzake de overdracht van vijf blokken land te Klundert, 1592; authentiek afschrift en gelijktijdige afschriften. Met bijlagen, 1579, 1585 en 1586; gelijktijdige afschriften., 1354; 5 stukken
              - Rekest van Nicolaas Pijll, curator van het sterfhuis van Oranje en afstammelingen van het huis van Nassau-Breda en het huis Nassau-Dillenburg, aan de Staten-Generaal om de schul-den van voornoemd sterfhuis aan Johan de Oude, graaf van Nassau, te willen helpen liquideren, 1592; afschrift (eind 16e eeuw). Met bijlagen; afschriften (eind 16e eeuw)., 1355; 4 katernen en 2 stukken
                1. Eén stuk in tweevoud.
              - Stukken betreffende de in de jaren 1593 en 1594 in opdracht van Nicolaas Pijll, curator van het sterfhuis van Oranje en Vrancken en Vranckenszn., oudburgemeester van Rotterdam en gemachtigde van de Staten van Holland en West-Friesland, onder toezicht van Jan van den Corput, rentmeester van Hoge en Lage Zwaluwe, aan het huis Geertruidenberg uitgevoerde herstelwerkzaamheden, 1593 en 1594; originelen en afschriften (eind 16e eeuw)., 1356; 4 stukken en 2 katernen
              - Missiven van Maria, gravin-douairière van Hohenlohe, aan N.N., van 31 maart 1594, waarin zij het uitsluiten van de Hoge Raad van Holland en Zeeland door Maurits, prins van Oranje, ten gunste van de Raad van Brabant, als enig wettig rechtscollege om een uitspraak over de Bredase goederen te doen, afwijst, 1594; afschrift (eind 16e eeuw)., 1357; 1 katern
              - Missive van de Staten-Generaal aan Maria, gravin-douairière van Hohenlohe, van 3 juli 1594, waarbij zij hun toestemming verlenen voor haar voorgenomen huwelijk met Philips, graaf van Hohenlohe, 1594; afschrift (eind 16e eeuw)., 1358; 1 stuk
                RGP 57: p. 356.
              - Resoluties van de Staten-Generaal van 31 december 1594, inzake het aanwijzen van neutrale rechters uit de verschillende gewesten om te bemiddelen in het tussen Maurits, prins van Oranje en Maria, gravin-douairière van Hohenlohe, gerezen geschil, inzake het beheer van de administratie van de goe-deren van hun broer Philips Willem, 1594; afschriften (eind 16e eeuw)., 1359; 2 stukken
                RGP 57: p. 358.
              - Stuk houdende een derde voorstel van de arbitrale rechters van de Staten-Generaal om tot een verdeling van de goederen van het sterfhuis van Oranje te komen, 1594; afschrift (eind 16e eeuw)., 1360; 1 stuk
              - Rapport houdende bezwaren van Maria, gravin-douairière van Hohenlohe, tegen een door Herman van Wittenhorst, heer van Sonsfelt, Nicolaas Bruynincx en Andries Hesselszn., gezanten van Maurits, prins van Oranje, overgebracht voorstel voor een verdeling van de Burense en Brabantse goederen. concept., 1594; 1361; 1 katern
              - Akte van overeenkomst door interventie van Diederick, graaf van Egmond, Johan van Oldenbarnevelt en Leonard Casembroot, gesloten tussen Johan en Willem Lodewijk, graven van Nassau, Eberhard Reidt, griffier van de lenen van Gelre en Erasmus Stover, lid van de Raad van de bisschop van Keulen, enerzijds en Nicolaas Pijll, curator van het sterfhuis van Oranje, anderzijds van 30 juli 1594, inzake het betalen van schulden aan Jan de Oude, graaf van Nassau, 1594; afschrift (eind 16e eeuw)., 1362; 1 katern
              - Stukken betreffende een geschil tussen Martin de Loecker, rentmeester van Niervaart en Nicolaas Pijll, curator van het sterfhuis van Oranje, enerzijds en J. de Rudere, ontvanger van de polder Bloemendaal onder Niervaart, Maurits, prins van Oranje en de Staten van Holland en West-Friesland ander-zijds, inzake het handhaven van de neutraliteit van de geconfisqueerde en geannoteerde geestelijke goederen onder Zevenbergen en Geertruidenberg; afschriften en originelen., 1595; 1363; 1 omslag
              - Rekening van de jaarlijkse cijnsen en renten van de heerlijkheid Hoge Zwaluwe over de jaren 1581-1595, [1600]; afschrift (begin 17e eeuw)., 1364; 1 stuk
              - Stukken betreffende het beheer van de Nassause goederen door Maurits, prins van Oranje, mede namens zijn halfzusters en het aflossen van de daarop rustende schulden, [1595]; afschriften (eind 16e eeuw)., 1365; 3 stukken
                in het Frans.
              - Stuk houdende een op 15 juni 1596 door Nicolaas Pijll, curator van het sterfhuis van Oranje en Nicolaas Bruynincx, raadsheer van Maurits, bij de Staten-Generaal gedane propo-sitie, betreffende het uitbetalen van een reeds eerder toegezegde jaarlijkse lijfrente op het graafschap Lingen aan Maria Belgica in verband met haar huwelijk met Philips Lodewijk, graaf van Hanau, 1596; afschrift (eind 16e eeuw)., 1366; 1 stuk
                RGP 62: p. 347.
              - Missive van Johan, graaf van Nassau, aan N.N. van 11 januari 1598, waarin hij hem verzoekt om te bemiddelen bij het verkrijgen van zijn aandeel uit het sterfhuis van Oranje, 1598; afschrift (begin 17e eeuw)., 1367; 1 stuk
                Zie ook de inv.nrs. 1420, 1421 en 1423-1426.
              - Resolutie van de Staten van Holland en West-Friesland van 26 juni 1598, waarbij zij krachtens het Haagse akkoord van 1594 besluiten om een jaarlijkse bijdrage aan het sterfhuis van Oranje te betalen, 1598; afschrift (eind 16e eeuw)., 1368; 1 stuk
              - Resolutie van de Staten-Generaal van 11 oktober 1599, inzake een regeling voor het uitkeren van een jaargeld aan Maria Belgica, prinses van Oranje, 1599; afschrift (eind 16e eeuw)., 1369; 1 stuk
            - De administratie van Maurits (1601 - 1609), c.